# 利息收入和利息费用的合并抵消

提问人：clovershuang1 时间：2023-07-11 15:50:55
母公司借款给子公司，开具增值税普通发票，母公司按照不含税额确认利息收入，子公司按照含税额确认利息支出，想请教老师，怎么抵消，差额抵消在哪里？

回答人：chenyiwei
抵销分录为：借：利息收入 100 ，借：管理费用 6 ，贷：利息支出 106 。
上述无法抵扣的增值税 6 ，站在集团合并报表层面，是为了该笔内部借贷交易而发生的对外成本。计入管理费用的考虑是：该交易系由集团决策，故这部分成本应由集团管理层承担责任，故计入管理费用是合理的；同时在合并报表中并未体现借贷交易，所以不应确认为财务费用。